【裁判字號】    98,重訴,18
【裁判日期】    980227
【裁判案由】    清償借款
【裁判全文】
臺灣高雄地方法院民事判決              98年度重訴字第18號
原      告   高雄銀行股份有限公司
法定代理人   雷仲達
訴訟代理人   丙○○
被      告   旗山鋼鐵有限公司
兼      上
法定代理人   甲○○
被     告    乙○○
上列當事人間請求清償借款事件，經本院於民國98年2月24日言
詞辯論終結，判決如下：
    主      文
被告應連帶給付原告新臺幣貳仟萬元，及如附表所示之利息暨違
約金。
訴訟費用壹拾捌萬捌仟元由被告連帶負擔。
    事實及理由
一、原告主張：被告旗山鋼鐵有限公司於民國97年3 月27日邀同
    被告甲○○、乙○○擔任連帶保證人，與原告簽訂連帶保證
    書，約定就被告旗山鋼鐵有限公司對原告在新臺幣（下同）
    20,000,000元之內之一切債務負連帶清償責任，嗣後被告旗
    山鋼鐵有限公司陸續向原告借款。詎被告旗山鋼鐵有限公司
    自97年11月20日起未依約清償借款，即喪失期限利益，借款
    視為全部到期，本金尚有20, 000,000 元未清償。被告甲○
    ○、乙○○為上開借款之連帶保證人，自應負連帶清償責任
    。為此，爰依消費借貸及連帶保證之法律關係提起本訴，並
    聲明如主文第1 項所示。
二、被告則以：伊不爭執上開借款及原告主張應給付之本金、利
    息、違約金等，惟伊並非惡意違約，係因存款遭銀行凍結而
    無法依約繳息等語資為抗辯，並聲明：原告之訴駁回。
三、經查：
（一）按稱消費借貸者，謂當事人一方移轉金錢或其他代替物之
      所有權於他方，而約定他方以種類、品質、數量相同之物
      返還之契約；借用人應於約定期限內，返還與借用物種類
      、品質、數量相同之物；遲延之債務，以支付金錢為標的
      者，債權人得請求依法定利率計算之遲延利息。但約定利
      率較高者，仍從其約定利率；當事人得約定債務人於債務
      不履行時，應支付違約金，民法第474 條第1 項、第478
      條前段、第233 條第1 項及第250 條第1 項分別定有明文
      。
（二）本件原告主張之前開事實，據其提出委任開發國內信用狀
      契約書、保證書、約定書、放款客戶授信明細查詢單及票
      據交換所拒絕往來戶公告名單等件為證，核屬相符，反觀
      本件被告經合法通知後到庭陳述其並不爭執上開借款等，
      主張係因存款遭銀行凍結而無法依約繳息，然此抗辯僅係
      被告之個人因素所致，是本院無法據此對被告為有利之認
      定，依本院調查證據之結果，原告上揭主張，堪信為真實
      。
四、綜上所述，本件被告旗山鋼鐵有限公司向原告借款，被告甲
    ○○、乙○○並與原告約定就上開借款願負連帶清償責任，
    而被告旗山鋼鐵有限公司尚積欠原告上揭借款餘額未清償，
    已如上述。從而，原告依據消費借貸契約及連帶保證之法律
    關係，請求被告連帶給付如主文第1 項所示之金額、利息及
    違約金，為有理由，應予准許。
五、據上論結，本件原告之訴為有理由，依民事訴訟法第85條第
    2 項，判決如主文。
中    華    民    國    98    年    2    月    27    日
                  民事鳳山分庭法  官  林意芳
上為正本係照原本作成。
如不服本判決，應於送達後20日內，向本院提出上訴狀並表明上
訴理由，如於本判決宣示後送達前提起上訴者，應於判決送達後
10日內補提上訴理由書（須附繕本）。
中    華    民    國    98    年    2    月    27    日
                              書記官  陸艷娣
附表：
┌──┬───────┬──────┬─────┬─────────┐
│編號│金額（新臺幣）│利息起算日  │利率（％）│違約金            │
├──┼───────┼──────┼─────┼─────────┤
│ 1  │11,000,000元  │自民國97年10│年息4%    │自民國97年11月24日│
│    │              │月23日起至清│          │起至清償日止，逾期│
│    │              │償日止。    │          │在六個月以內者，按│
│    │              │            │          │左列利率10%，逾期 │
│    │              │            │          │超過六個月者，按左│
│    │              │            │          │列利率20%計算之違 │
│    │              │            │          │約金。            │
├──┼───────┼──────┼─────┼─────────┤
│ 2  │6,657,000元   │自民國97年10│年息4%    │自民國97年11月30日│
│    │              │月29日起至清│          │起至清償日止，逾期│
│    │              │償日止。    │          │在六個月以內者，按│
│    │              │            │          │左列利率10%，逾期 │
│    │              │            │          │超過六個月者，按左│
│    │              │            │          │列利率20%計算之違 │
│    │              │            │          │約金。            │
├──┼───────┼──────┼─────┼─────────┤
│ 3  │2,343,000元   │自民國97年10│年息4%    │自民國97年11月21日│
│    │              │月20日起至清│          │起至清償日止，逾期│
│    │              │償日止。    │          │在六個月以內者，按│
│    │              │            │          │左列利率10%，逾期 │
│    │              │            │          │超過六個月者，按左│
│    │              │            │          │列利率20%計算之違 │
│    │              │            │          │約金。            │
└──┴───────┴──────┴─────┴─────────┘


司法院資訊處製作；財團法人民間司法改革基金會備份。
